【裁判字號】    89,簡上,73
【裁判日期】    890705
【裁判案由】    違反毒品危害防制條例
【裁判全文】
臺灣新竹地方法院刑事判決                          八十九年度簡上字第七三號
    上  訴  人  臺灣新竹地方法院檢察署檢察官
    被      告  甲○○
右列上訴人因被告違反毒品危害防制條例案件，不服本院竹東簡易庭八十九年度竹北
簡字第二０六號，中華民國八十九年七月五日第一審判決（聲請案號為八十九年度毒
偵緝字第一一七號）提起上訴，並移送併案審理（八十九年度毒偵字第一八一０號），
本院管轄第二審之合議庭判決如左：
    主  文
原判決撤銷。
甲○○連續施用第二級毒品，處有期徒刑陸月，如易科罰金，以參佰元折算壹日。扣
案之安非他命殘渣袋壹只沒收銷燬之。
    事  實
一、甲○○曾於民國八十八年間因施用第二級毒品安非他命案件，經臺灣新竹地方法
    院檢察署檢察官（下稱檢察官）聲請本院以八十八年度毒聲字第一八九號裁定送
    觀察、勒戒，認無繼續施用毒品之傾向，而由檢察官於八十八年二月十二日以八
    十八年度偵字第一一七六號不起訴處分確定。詎其不知悛悔，於前開不起訴處分
    確定後之五年內，復另基於施用第二級毒品安非他命之概括犯意，自八十八年八
    月三十一日起至八十九年五月二十四日止，每二、三星期一次，連續在其位於新
    竹縣竹北市○○路三一二巷一五三號住處施用安非他命多次，而分別於八十八年
    八月三十一日、八十九年五月二十四日為警查獲，八十八年八月三十一日該次並
    扣得安非他命殘渣袋一只。經依本院八十九年度毒聲字第六０三號裁定送臺灣新
    竹看守所附設勒戒所觀察、勒戒後，認有繼續施用毒品之傾向，經依本院八十九
    年度毒聲字第一六七四裁定送臺灣新竹戒治所強制戒治。
二、案經新竹縣警察局竹北分局報告臺灣新竹地方法院檢察署檢察官偵查起訴及移送
    併案審理。
    理  由
一、右揭事實業據被告甲○○於本院審理時坦承不諱，經查：被告於八十八年八月三
    十一日、八十九年五月二十四日二次所採尿液經送檢驗結果，均呈甲基安非他命
    陽性反應，分別有姓名代號對照表、新竹縣衛生局八十八年九月七日竹縣衛六字
    第八八一七四一號尿液檢驗通知書、法務部調查局00000000號檢驗通知
    書各一紙（見八十八年度毒偵字第二九一號卷《下稱第二九一號卷》第二十一、
    二十五頁），及列管毒品人口尿液檢體採集送驗紀錄表、台灣檢驗科技股份有限
    公司八十九年六月十二日ＣＺ00000000000號濫用藥物檢驗報告各一
    紙均附卷足佐（見八十九年度毒偵字第一八一０號卷第四、五頁）；此外，復有
    安非他命殘渣袋一只扣案可稽（八十八年度保管字第一九七二號，扣押物品清單
    見第二九一號卷第十九頁），是被告前開所為自白，確與事實相符。本件事證已
    臻明確，被告犯行洵堪認定。
二、核被告所為係犯毒品危害防制條例第十條第二項之施用第二級毒品安非他命罪。
    按犯毒品危害防制條例第十條之罪者，檢察官應先將被告送勒戒處所觀察、勒戒
    ，其期間不得逾一個月；經觀察、勒戒後，無繼續施用毒品之傾向者，應由檢察
    官為不起訴之處分；依前項規定為不起訴之處分後，五年內再犯第十條之罪，經
    觀察、勒戒後，認有繼續施用毒品傾向者，不適用前項規定；同條例第二十條第
    一項、第二項前段、第三項分別定有明文。被告曾於八十八年間因施用第二級毒
    品安非他命案件，經檢察官聲請本院以八十八年度毒聲字第一八九號裁定送觀察
    、勒戒，認無繼續施用毒品之傾向，而由檢察官於八十八年二月十二日以八十八
    年度偵字第一一七六號不起訴處分確定，此有該不起訴處分書在卷足參（見第二
    九一號卷第二十七頁）；被告於五年內再犯本件毒品危害防制條例第十條第二項
    之罪，經依本院八十九年度毒聲字第六０三號裁定送臺灣新竹看守所附設勒戒所
    觀察、勒戒後，認有繼續施用毒品之傾向，亦有該所八十八年六月十四日竹所總
    字第一四０七號函所附之有無繼續施用毒品傾向證明書一份附卷可稽（見八十九
    年度毒偵緝字第一一七號卷第十六至十八頁），被告所為應予論罪科刑；其持有
    第二級毒品安非他命之行為，為施用行為所吸收，不另論罪。再被告分別先後多
    次施用第二級毒品安非他命，均時間緊接，犯罪構成要件相同，顯均係基於概括
    之犯意反覆為之，應依刑法第五十六條連續犯之規定論以一罪，並依法加重其刑
    。至被告八十八年八月三十一日後之施用毒品安非他命行為（即包括移送併案審
    理部分），雖未據起訴，惟與聲請簡易判決處行書所載犯罪事實，有連續犯之裁
    判上一罪關係，為起訴效力所及，本院自應一併加以審理。
三、原審以被告罪證明確，予以論科固非無見，惟被告除原審所認定於八十八年八月
    三十一日施用安非他命外，尚每二、三星期即施用一次安非他命直至八十九年五
    月二十四日為止（即包括檢察官以八十九年度毒偵字第一八一０號所移送併案審
    理部分），此部份與原審所認定之事實有連續犯裁判上一罪關係，業如前述，為
    原審所不及審酌，自有未洽，檢察官上訴指摘原審未及審酌被告尚有於八十九年
    五月二十四日（上訴書誤載為八十九年五月十四日）回溯九十六小時內某時施用
    毒品之犯行為有理由，自應由本院予以撤銷改判。爰審酌被告前已因施用毒品案
    件，經不起訴處分，又再度施用足以導致精神障礙及生命危險之成癮性毒品，經
    施以觀察勒戒仍無法使其戒斷毒癮，足見其缺乏拒用毒品之決心及悔改之意，兼
    以施用毒品所生危害以自戕健康為主，及其施用期間長短，事後坦承犯行，態度
    尚佳等一切情狀，量處如主文所示之刑，並諭知易科罰金之折算標準，以資懲儆
    。此外，扣案之安非他命殘渣袋一只（八十八年度保管字第一九七二號，扣押物
    品清單見第二九一號卷第十九頁），被告辯稱非其所有，惟因與安非他命殘渣已
    無法析離，屬違禁物，不論是否被告所有，仍應依毒品危害防制條例第十八條第
    一項前段之規定沒收銷燬。
四、據上論斷，應依刑事訴訟法第四百五十五條之一第一項、第三項、第三百六十九
    條第一項前段、第三百六十四條、第二百九十九條第一項前段，毒品危害防制條
    例第十條第二項、第十八條第一項前段，刑法第十一條前段、第五十六條、第四
    十一條，罰金罰鍰提高標準條例第二條，判決如主文。
本案經檢察官羅雪梅到庭執行職務。
中      華      民      國    八十九    年      九      月     十八     日
                              臺灣新竹地方法院刑事第二庭
                                  審判長法  官  王銘勇
                                        法  官  蘇嘉豐
                                        法  官  黃美盈
右正本證明與原本無異。
不得上訴。
                                        書記官  呂聖儀
中      華      民      國    八十九    年      九      月     十八     日


司法院資訊處製作；財團法人民間司法改革基金會備份。
